it: Tecnologia del sensore di pioggia: Capacitiva; Ottica (a infrarossi); Resistiva; A ultrasuoni; Altro
bg-BG: Технология на сензора за дъжд: Капацитивна; Оптична (инфрачервена); Резистивна; Ултразвукова; Други
de: Regensensortechnologie: Kapazitiv; Optisch (Infrarot); Resistiv; Ultraschall; Sonstige
sl-SI: Tehnologija senzorja za dež: Kapacitivni; Optični (infrardeči); Uporovni; Ultrazvočni; Drugo
lt-LT: Lietaus jutiklių technologija: Talpinis; Optinis (infraraudonųjų spindulių); Rezistyvinis; Ultragarsinis; Kita
zh-CN: 雨量传感器技术: 电容式; 光学（红外）; 电阻式; 超声波; 其他
es: Tecnología del sensor de lluvia: Capacitivo; Óptico (infrarrojo); Resistivo; Ultrasónico; Otro
sk-SK: Technológia dažďového snímača: Kapacitná; Optická (infračervená); Odporová; Ultrazvuková; Iné
zh-TW: 雨滴感測器技術: 電容式; 光學式 (紅外線); 電阻式; 超音波式; 其他
sv: Teknik för regnsensor: Kapacitiv; Optisk (infraröd); Resistiv; Ultraljud; Övrigt
el: Τεχνολογία αισθητήρα βροχής: Χωρητική; Οπτική (υπέρυθρες); Με αντίσταση; Υπερήχων; Άλλο
vi: Công nghệ cảm biến mưa: Điện dung; Quang học (hồng ngoại); Điện trở; Sóng siêu âm; Khác
th: เทคโนโลยีเซ็นเซอร์วัดปริมาณน้ำฝน: คาปาซิทีฟ; ออปติคอล (อินฟราเรด); รีซิสทีฟ; อัลตราโซนิก; อื่นๆ
hr-HR: Tehnologija senzora za kišu: Kapacitivna; Optička (infracrvena); Rezistivna; Ultrazvučna; Ostalo
fr: Technologie des capteurs de pluie: Capacitif; Optique (infrarouge); Résistif; Ultrasonique; Autre
ja: 雨センサー技術: 静電容量式; 光学式 (赤外線); 抵抗式; 超音波式; その他
en: Rain sensor technology: Capacitive; Optical (infrared); Resistive; Ultrasonic; Other
ru: Технология датчика дождя: Емкостная; Оптическая (инфракрасная); Резистивная; Ультразвуковая; Другое
nb: Teknologi for regnsensor: Kapasitiv; Optisk (infrarød); Resistiv; Ultralyd; Annet
ko: 우적 감지 센서 기술: 정전 용량식; 광학식(적외선); 저항식; 초음파식; 기타
cs: Technologie dešťového senzoru: Kapacitní; Optická (infračervená); Odporová; Ultrazvuková; Ostatní
nl: Regensensortechnologie: Capacitief; Optisch (infrarood); Resistief; Ultrasoon; Overig
pt-BR: Sensor de chuva, tecnologia: Capacitivo; Óptico (infravermelho); Resistivo; Ultrassônico; Outros
tr: Yağmur sensörü teknolojisi: Kapasitif; Optik (kızılötesi); Rezistif; Ultrasonik; Diğer
pl: Technologia czujnika deszczu: Pojemnościowy; Optyczny (podczerwień); Rezystancyjny; Ultradźwiękowy; Inne
ro-RO: Tehnologie a senzorului de ploaie: Capacitiv; Optic (infraroșu); Rezistiv; Ultrasonic; Altele
fi: Sadeanturiteknologia: Kapasitiivinen; Optinen (infrapuna); Resistiivinen; Ultraääni; Muu
da: Regnsensorteknologi: Kapacitiv; Optisk (infrarød); Resistiv; Ultralyd; Andet
pt-PT: Tecnologia do sensor de chuva: Capacitivo; Ótico (infravermelhos); Resistivo; Ultrassónico; Outro
hu: Esőérzékelő technológia: Kapacitív; Optikai (infravörös); Rezisztív; Ultrahangos; Egyéb